臺灣桃園地方法院民事判決
111年度簡上字第27號
上  訴  人  
兼被上訴人  陳文旺  
            李家銘  
共      同
訴訟代理人  張恆嘉  
被上訴人兼  
上  訴  人  劉興邦  
訴訟代理人  陳長甫律師
被上訴人即  
視同上訴人  劉世基(呂查某承受訴訟人)

            劉世雄(呂查某承受訴訟人)

            劉世鈞(呂查某承受訴訟人)

            劉梅瑜(呂查某承受訴訟人)

            劉宴伶(呂查某承受訴訟人)

            劉采婕(呂查某承受訴訟人)

            劉寶桂(呂查某承受訴訟人)

            劉奕壬(呂查某承受訴訟人)

            盧秀姬(劉奕明承受訴訟人)

            劉世鑫(劉奕明兼呂查某承受訴訟人)

            劉世添(劉奕明兼呂查某承受訴訟人)

            劉世清(劉奕明兼呂查某承受訴訟人)

            簡枝妹  
            劉世銘  
            劉世宇  
            劉雪華  
            劉奕灶  
            劉世堯(劉奕宏承受訴訟人)

            劉世皓(劉奕宏承受訴訟人)

上二人共同
法定代理人  湯文貞  
被上訴人即  
視同上訴人  劉奕奎  
            劉奕茂  
            劉絲誼

            劉美貴  
            吳建清  
            吳建榮  
            吳建煥  
            郭吳桂英

            吳月英  

            吳佳展  
            吳新才  
            吳桂圓  
            吳采澄  
            吳少妃  
            李吳蘭妹
            吳建源（兼吳邱佐妹承受訴訟人）

            吳建霖（兼吳邱佐妹承受訴訟人）

            吳建雲（兼吳邱佐妹承受訴訟人）

            吳建堂（兼吳邱佐妹承受訴訟人）

            吳建俊（兼吳邱佐妹承受訴訟人）

            何吳菊梅（兼吳邱佐妹承受訴訟人）

            吳玉梅（兼吳邱佐妹承受訴訟人）

            吳鳳梅（兼吳邱佐妹承受訴訟人）

            吳錦梅（兼吳邱佐妹承受訴訟人）

            劉世貴(1)

            劉小螢  
            劉梅玉  
            劉滿玉  
            劉秀美  
            劉月妹  

            曾福財  
            葉盛坤(葉曾梅英承受訴訟人)

            葉德宗(葉曾梅英承受訴訟人)

            葉德乾(葉曾梅英承受訴訟人)

            葉美琴(葉曾梅英承受訴訟人)

            曾武榮(曾阿明承受訴訟人)

            曾靜枝(曾阿明承受訴訟人)

            曾昭銘  
            羅仁宏(兼羅仁福承受訴訟人)

            羅小鈴  
            羅兆隆  
            郭羅美娥(兼羅仁福承受訴訟人)

            羅美華(兼羅仁福承受訴訟人)


            羅美渶(兼羅仁福承受訴訟人)


            劉坤錫  
            劉坤漢    住臺中市豐原區市○路0號（即臺中○   
                       ○○○○○○○○）

            蔡劉玉琴
            劉品秀  

            劉玉玲  
            劉又嘉  
            吳秉璋  
            劉奕榮  

            劉奕圳  

            劉奕錦  

            劉奕伍  
            劉玉堂  

            吳劉美菊
            劉世維  

            劉奕勇  
            劉奕雄(1)

            劉奕炎  
            葉劉玉雲
            劉奕忠  
            劉奕伸  
            劉奕璋  
            劉奕熙  
            劉奕裕  

            劉素貞  

            劉素華  
            謝禎明  
            謝玉華  

            謝玉貞  
            謝玉玲  
            謝傳淨  

            邱謝靜芬

            郭添功  
            王郭芬貞

            傅連財(傅謝月嬌承受訴訟人)


            傅兆財(傅謝月嬌承受訴訟人)

            傅淑珠(傅謝月嬌承受訴訟人)


            傅淑馨(傅謝月嬌承受訴訟人)

            王彥錞(傅淑美承受訴訟人)

            王淳書(傅淑美承受訴訟人)

            釋道理  
            陳寶琴  
            陳寶玉  
            陳寶釧  
            謝桂香  

            謝麗如  
            邱逢甲  
            邱曉芬  
            邱宇昌  
            邱露妍  
            謝邱碧連

            陳鵬鈞（陳昱霖承受訴訟人）



            王國亮  

            王綵琳  

            王麗美(1)

            林國治  
            林國政  
            陳林麗美
            林麗香  

            邱黃秋桃(邱逢閂承受訴訟人)

            邱春淵(邱逢閂承受訴訟人)

            邱春旭(邱逢閂承受訴訟人)

            邱春港(邱逢閂承受訴訟人)

            許邱梅珠(邱逢閂承受訴訟人)

            邱桂珠(邱逢閂承受訴訟人)

            馮景志  

            黃鄭碧雲


            黃正璋  
            黃文璋  
            黃秀美  
            蔡黃美玲
            黃秀真  
            邱進香  
            馮金妹  
            温雪如(兼温明燦、温適禎承受訴訟人)

            呂貴美  
            温照東  
            温鉑洋(温銳城承受訴訟人)

            温芃釉(温銳城承受訴訟人)

上二人共同
法定代理人  楊雅玲  
被上訴人即  
視同上訴人  温宓媞(温銳城承受訴訟人)

            温玉驥  
            徐金美(温明哲承受訴訟人)


            温世傑(温明哲承受訴訟人)


            温世華(温明哲承受訴訟人)


            温郁芬(温明哲承受訴訟人)


            温心慧(温明哲承受訴訟人)


            温明村  
            林温淑娪
            李温幸珠
            黃豐祿（兼黃翁悟承受訴訟人）

            黃豐堂（兼黃翁悟承受訴訟人）

            黃文正  
            黃豐川（兼黃翁悟承受訴訟人）

            黃玉女（兼黃翁悟承受訴訟人）

            黃玉枝（兼黃翁悟承受訴訟人）

            
            黃玉嫻（兼黃翁悟承受訴訟人）

            王文瑤  
            王彩碧  
            王惠玲  
            王麗美(2)

            范民珠律師(陳日新之遺產管理人)

            財政部國有財產署北區分署

上  一  人
法定代理人  郭曉蓉  
被上訴人即  
視同上訴人  元化院  
法定代理人  徐瑞蟬  
被上訴人即  
視同上訴人  邱家樺(兼邱進忠承受訴訟人)

            邱秀霞(兼邱進忠承受訴訟人)

            劉福本  
            劉敏    

            劉美葉  

            劉林傳   
            許清旺(兼許劉綢妹承受訴訟人)

            簡許阿呆(兼許劉綢妹承受訴訟人)

            許鄧賢妹(許清佳承受訴訟人)

            許文展(許清佳承受訴訟人)

            許素卿(許清佳承受訴訟人)

            劉淑美(許文恭之承受訴訟人)

            許可渟(許文恭之承受訴訟人)

            潘王盈玉(潘太郎承受訴訟人)


            潘永成(潘太郎承受訴訟人)

            潘耀濱(潘太郎承受訴訟人)

            潘志青(潘太郎承受訴訟人)

            潘承濬(潘太郎承受訴訟人)

            潘秋月(潘太郎承受訴訟人)


            高文真(兼高文欽承受訴訟人)

            陳髙娥(兼高文欽承受訴訟人)

            高玉娟(兼高文欽承受訴訟人)

            莊育郎  
            莊育成  
            莊心妹  
            莊玉菊  
            劉邦辰  
            劉佩如  

            莊玉甘  
            莊玉炎(兼莊黃嬌妹承受訴訟人)

            莊育園(兼莊黃嬌妹承受訴訟人)

            劉奕斌  
            莊興妹(兼莊黃嬌妹承受訴訟人)

            莊玉春(兼莊黃嬌妹承受訴訟人)

            莊足妹(兼莊黃嬌妹承受訴訟人)

            劉奕雄(2)

            劉學鳳  
            劉學堯  
            劉學寶  
            劉奕政(劉學佐承受訴訟人)


            劉奕熾(劉學佐承受訴訟人)

            財政部國有財產署

上  一  人
法定代理人  曾國基  
被上訴人即  
視同上訴人  劉世堰  
            劉世棟  
            鍾文章  
            劉世淏  
            劉瑞香  

            劉瑞玉  
            劉瑞珍  
            劉瑞英  
            劉桂枝(兼陳瑞玉承受訴訟人)

            黎黃細妹
            黎鑒德  
            黎俊宏  
            黎保成  
            黎雅娟  

            黎雅惠  
            黎世榮  
            黎世興  
            陳黎金玉
            黎金祝  

            黎金枝  
            黎金月  
            黎金美  
            黎碧月  
            行政院國軍退除役官兵輔導委員會

上  一  人
法定代理人  池玉蘭  
被上訴人即  
視同上訴人  黎錦蓮  

            劉伯章  
            劉麗雲  
            丁宗權  
            丁澤澔  
            丁翠雲  
            丁淑媛  
            黃貴蘭  
            劉奕鐘  
            王珍瑛(兼承當訴訟人)

            鍾瑞媛  
            鍾仁華  
            盧皓群(盧仁鈞承受訴訟人)

            盧筱雯(盧仁鈞承受訴訟人)

            盧筱婷(盧仁鈞承受訴訟人)

            鍾仁鑫  
            鍾仁森  
            鍾仁城  
            鍾淑熙(兼盧仁承受訴訟人)

            鍾淑銀  
            鍾淑墐  
            盧淑娥  
            陳永杰  
            劉學活  
            劉學泙  
            陳錦傳(劉學添承當訴訟人)

            劉學治  

            劉瑞珠  
            朱威宙  
            劉奕生  
            林木春  
            李筱娟  
            彭鳳銀  
            陳秀雲  
            劉世祿  
            吳劉秀妹
            劉世隆  
            朱劉蓮妹
            劉金錞  
            劉富華  
            劉雙有  
            謝添富  
            劉添成  
            謝美雲  
            謝美蓮  
            劉世港(兼劉高英妹承受訴訟人)

            劉世海(兼劉高英妹承受訴訟人)

            劉世璋(兼劉高英妹承受訴訟人)

            劉美容(兼劉高英妹承受訴訟人)

            劉金娥(兼劉高英妹承受訴訟人)

            劉秋菊(兼劉高英妹承受訴訟人)

            劉美珠(兼劉高英妹承受訴訟人)

            劉美齡(兼劉高英妹承受訴訟人)

            劉世爕   
            劉碧雲  

            劉彩雲  
            簡策(兼劉謝愛蘭承受訴訟人)

            劉韻宜(兼劉謝愛蘭承受訴訟人)


            劉韻甄(兼劉謝愛蘭承受訴訟人)

            劉智漢(兼劉謝愛蘭承受訴訟人)

            劉智睿(兼劉謝愛蘭承受訴訟人)

            劉世明(兼劉謝愛蘭承受訴訟人)

            劉秝郕(兼劉謝愛蘭承受訴訟人)

            林劉絨妹(兼劉謝愛蘭承受訴訟人)

            游劉寶珠(兼劉謝愛蘭承受訴訟人)

            劉奕正  
            劉世貴(2)(劉謝玉嬌承受訴訟人)

            劉世錦(劉謝玉嬌承受訴訟人)

            謝尚達(劉謝玉嬌、劉謝桂欗承受訴訟人)

            謝尚明(劉謝玉嬌、劉謝桂欗承受訴訟人)

            劉世南  

            劉世興  
            劉世鍚  
            劉桂玉  
            劉世新  
            葉秀英(劉文珠承受訴訟人)

            劉文惠  
            陳苾偆  
            劉締薈  

            劉黃阿梅(劉奕星承受訴訟人)

            劉世泉(劉奕星承受訴訟人)

            劉世文(劉奕星承受訴訟人)

            劉世順(劉奕星承受訴訟人)

            劉奕雄(3)

            劉世標(劉奕星承受訴訟人)

            劉美珍(劉奕星承受訴訟人)


            劉奕滿  
            莊育金  
            莊育焜  

            莊夏江  
            莊寶香  
            莊寶珍  
            邱玉女  
            林源榮  
            林沛晴（兼林許阿柑之承受訴訟人）


            姜林和枝
            林四妹  
            田林六妹

            林志賢  
            林如吟  
            顧緒健(顧劉玉嬌承受訴訟人)

            張羅益妹
            鍾美溶  
            張玉倩  
            張鑑堂  
            周筠雅



            張家豪  


            張語真  
            張鑑一  
            張安榮  
            張文夫  
            陳佳慶(兼陳瑞生承受訴訟人)


            陳惠萍(兼陳瑞生承受訴訟人)



            陳秀靜(兼陳瑞生承受訴訟人)

            陳秀華(兼陳瑞生承受訴訟人)

            陳秀娥(兼陳瑞生承受訴訟人)

            劉張瑞華
            張金英  
            曾朝麟(曾隆藩承受訴訟人)


            曾隆泉  
            曾一家   
            曾文君  

            曾元君  
            曾仁君  
            曾振碩  
            曾紫婕  
            曾隆炎  
            袁明楷  

            袁明煌  
            袁明鈴  
兼上 一 人
法定代理人  袁芳勇  
被上訴人即  
視同上訴人  陳曾淑梅

            曾文芳  
            蕭玉杉(曾春子承受訴訟人)

            蕭錦能(曾春子承受訴訟人)

            顧瑪莉(曾春子承受訴訟人)

            顧樸(曾春子承受訴訟人)

            許宗欽(許呆承受訴訟人)


            許宗寶(許呆承受訴訟人)

            許宗斌(許呆承受訴訟人)

            許蔡冬梅(許阿波承受訴訟人)

            許宗泰(許呆承受訴訟人)

            許秀珍(許呆承受訴訟人)

            游象祺(兼游景麟之繼承人)

            游象宏(兼游景麟之繼承人)

            游象群(兼游景麟之繼承人)

            游娟玲(兼游景麟之繼承人)

            黃麗華(張許來春承受訴訟人)

            黃麗錦(張許來春承受訴訟人)

            張秧郘(張許來春承受訴訟人)

            張麗貞(張許來春承受訴訟人)

            李靆(李逢麒承受訴訟人)


            鄭奇謀  
            葉秉淞  
            謝國庫  
            邱素女  
            梁美玉  
            徐維辰  
            紀政三  
            吳宥騰  
            吳美蓉  

            吳華美  
            羅靜妹  
            吳綵綉  
            吳金蘭  
            鄒張秀葵
            鄒宜玲  
            黃晝勤(劉世憲承受訴訟人)

            劉智勛(劉世憲承受訴訟人)

            黃鼎傑(謝新超承受訴訟人)


            黃鼎凱(謝新超承受訴訟人)

            黃靖雯(謝新超承受訴訟人)

            黃昱融(謝新超承受訴訟人)

            謝佳錦(謝新超承受訴訟人)

            謝文桂(謝新超承受訴訟人)

            吳謝文靜(謝新超承受訴訟人)

            謝邵麗蓉(謝禎洋承受訴訟人)


            謝家荷(謝黃絨承受訴訟人)

            謝美華(謝黃絨承受訴訟人)

            謝圓滿(謝黃絨承受訴訟人)

            謝夢瑰(謝黃絨承受訴訟人)


            呂錦煌(呂劉玉英承受訴訟人)

            呂錦文(呂劉玉英承受訴訟人)

            呂錦河(呂劉玉英承受訴訟人)

            李宗淵(劉金桃承受訴訟人)

            李宗卿(劉金桃承受訴訟人)

            李宗政(劉金桃承受訴訟人)

            劉徐德妹(劉世景承受訴訟人)

            劉智寺(劉奕龍承受訴訟人)

            劉雅玲(劉奕龍承受訴訟人)

            劉世萬(劉奕龍承受訴訟人)

            劉世寶(劉奕龍承受訴訟人)

            劉桂梅(劉奕龍承受訴訟人)

            劉美蓉(劉奕龍承受訴訟人)

            許勉誠(吳佳容承受訴訟人)


            許芳瑜(吳佳容承受訴訟人)



            張方正  
            郭千惠  
            陳玉蘭(陳瑞生承受訴訟人)

            劉明賢（劉新財承受訴訟人）

法定代理人  劉奕豪  
            梅氏翠安
被上訴人即  
視同上訴人  劉芯霓（劉新財承受訴訟人）

法定代理人  劉奕弘  
            謝麗玲  
            曾川碩（劉新財承受訴訟人）

法定代理人  曾俊豪  
            廖千霈  
被上訴人即  
視同上訴人  許梓奕（劉新財承受訴訟人）

            許芷昕（劉新財承受訴訟人）

上二人共同
法定代理人  許崇倚  
            廖淑芬  
被上訴人即  
視同上訴人  涂達勳(涂高玉枝承受訴訟人)

            涂錦文(涂高玉枝承受訴訟人)

            涂錦明(涂高玉枝承受訴訟人)

            涂小玲(涂高玉枝承受訴訟人)

            涂馨鎂(涂高玉枝承受訴訟人)


            林淑貞(盧得晃承受訴訟人)

            盧威賢(盧得晃承受訴訟人)


            盧威富(盧得晃承受訴訟人)

            李雪紅(吳佳霖承受訴訟人)

            吳其璁(吳佳霖承受訴訟人)

            吳雨涵(吳佳霖承受訴訟人)

            劉大鴻(曾怡嘉承受訴訟人)


            劉大偉(曾怡嘉承受訴訟人)


            劉睿豐(曾怡嘉承受訴訟人)

            胡麗卿（黃豐欽承受訴訟人）

            黃靖雯（黃豐欽承受訴訟人）

            黃麟（黃豐欽承受訴訟人）

            黃耀萱（黃豐欽承受訴訟人）

            梁信棣（梁劉益妹承受訴訟人）


            梁信鍊（梁劉益妹承受訴訟人）


            梁信泰（梁劉益妹承受訴訟人）


            梁麗雲（梁劉益妹承受訴訟人）


            鄒貴新（鄒莊玉蘭承受訴訟人）

            鄒勝安（鄒莊玉蘭承受訴訟人）

            鄒永豐（鄒莊玉蘭承受訴訟人）


            鄒永煥（鄒莊玉蘭承受訴訟人）

            鄒秋萍（鄒莊玉蘭承受訴訟人）

            鄒永能（鄒莊玉蘭承受訴訟人）
              
            許文雄（莊育英承受訴訟人）

            許學良（莊育英承受訴訟人）

            許純德（莊育英承受訴訟人）

            許崇仁（莊育英承受訴訟人）

            盧振鎊（盧邱玉英承受訴訟人）


            盧振義（盧邱玉英承受訴訟人）

            盧振佳（盧邱玉英承受訴訟人）

            盧芳媛（盧邱玉英承受訴訟人）

            盧芳美（盧邱玉英承受訴訟人）

            彭聖富（彭邱玉嬌承受訴訟人）

            彭聖賜（彭邱玉嬌承受訴訟人）

            彭盛道（彭邱玉嬌承受訴訟人）

            彭逸杰（彭邱玉嬌承受訴訟人）

            彭紫涵（彭邱玉嬌承受訴訟人）


            邱宏毅（邱彭秀珍承受訴訟人）


            邱垂周（邱彭秀珍承受訴訟人）

            邱淑鈴（邱彭秀珍承受訴訟人）

            邱卉綺（邱彭秀珍承受訴訟人）


上列當事人間請求分割共有物事件，上訴人對於民國110年7月29
日本院中壢簡易庭109年度壢簡更一字第4號第一審判決提起上訴
，本院判決如下：
    主      文
原判決廢棄，發回本院中壢簡易庭。
    事實及理由
一、按「訴訟標的對於共同訴訟之各人必須合一確定者，共同訴
    訟人中一人之行為有利益於共同訴訟人者，其效力及於全體
    ；不利益者，對於全體不生效力」，民事訴訟法第56條第1
    項第1款定有明文。本件上訴人即被上訴人陳文旺、李家銘
    於原審提起分割共有物之訴，經原審判決後，僅陳文旺、李
    家銘、劉興邦提起上訴，依上開說明，分割事件之訴訟標的
    對於共同訴訟之各人必須合一確定，是陳文旺、李家銘、劉
    興邦提起上訴之效力，及於同造其餘當事人應併列為被上訴
    人即視同上訴人。　　
二、承受訴訟部分：
　㈠按「當事人死亡者，訴訟程序在有繼承人、遺產管理人或其
    他依法令應續行訴訟之人承受其訴訟以前當然停止」、「當
    事人喪失訴訟能力或法定代理人死亡或其代理權消滅者，訴
    訟程序在有法定代理人或取得訴訟能力之本人承受其訴訟以
    前當然停止」、「第168條至第172條及前條所定之承受訴訟
    人，於得為承受時，應即為承受之聲明。他造當事人，亦得
    聲明承受訴訟」，民事訴訟法第168條、第170條、第175條
    分別定有明文。
　㈡查坐落桃園市○○區○○段00地號土地（下稱系爭土地）之共有
    人盧仁勲（於110年5月23日死亡）、曾怡嘉（於110年7月7
    日死亡）、吳佳霖（於110年7月10日死亡）、彭邱玉嬌（於
    110年10月23日死亡）、梁劉益妹（於111年1月6日死亡）、
    邱彭秀珍（於111年1月29日死亡）、黃豐欽（於111年2月2
    日死亡）、鄒莊玉蘭（於111年6月20日死亡）、莊育英（於
    111年7月1日死亡）、林許阿柑（於111年7月18日死亡）、
    盧邱玉英（於111年7月22日死亡）分別於訴訟繫屬中死亡，
    並經上訴人即被上訴人陳文旺、李家銘分別就上開共有人之
    繼承人具狀聲明承受訴訟，此有上開被繼承人之除戶謄本、
    繼承系統表、家事事件公告查詢結果表及全體繼承人之戶籍
    謄本在卷可稽（見原審卷七第6至41頁、本院卷一第81至105
    頁、第165至177頁、第241至273頁、第289至417），是本件
    應由盧仁勲之繼承人鍾淑熙；曾怡嘉之繼承人劉大鴻、劉大
    偉、劉睿豐；吳佳霖之繼承人李雪紅、吳其璁、吳雨涵；彭
    邱玉嬌之繼承人彭聖富、彭聖賜、彭盛道、彭逸杰、邱彭秀
    珍、彭紫涵；梁劉益妹之繼承人梁信棣、梁信鍊、梁信泰、
    梁麗雲；邱彭秀珍之繼承人邱宏毅、邱垂周、邱淑鈴、邱卉
    綺；黃豐欽之繼承人胡麗卿、黃靖雯、黃麟、黃耀萱；鄒莊
    玉蘭之繼承人鄒貴新、鄒勝安、鄒永豐、鄒永煥、鄒永能、
    鄒秋萍；莊育英之繼承人許文雄、許學良、許純德、許崇仁
    ；林許阿柑之繼承人林沛晴；盧邱玉英之繼承人盧振鎊、盧
    振義、盧振佳、盧芳媛、盧芳美續行本件訴訟。
  ㈢又被上訴人即視同上訴人温宓媞於訴訟繫屬中已成年，依法
    已取得訴訟能力，並於111年9月19日經本院111年度簡上字
    第27號裁定承受訴訟，故本件應由温宓媞本人續行本件訴訟
    。
三、原審判決有言詞辯論期日通知書送達不合法之情形，應予廢
    棄發回。
　㈠按第一審之訴訟程序有重大之瑕疵者，第二審法院得廢棄原
    判決，而將該事件發回原法院；但以因維持審級制度認為必
    要時為限，且該判決，得不經言詞辯論為之，民事訴訟法第
    451條第1項、第453條定有明文。所謂因維持審級制度之必
    要，係指當事人因在第一審之審級利益被剝奪，致受不利之
    判決，須發回原法院以回復其審級利益而言。另被告係因未
    受合法通知致未到場應訴，第一審法院遽依原告之聲請，准
    由其一造辯論而為判決，其訴訟程序自有重大瑕疵（最高法
    院69年台上字第3752號判決意旨參照）。
　㈡經查，系爭土地之共有人紀政三之戶籍址為「桃園市○○區○○
    路000號10樓」，有紀政三之戶籍謄本在卷可考（見本院卷
    一第455頁），惟原審於寄發言詞辯論通知書時，將其戶籍
    址誤繕為「桃園市○○○區○○○路000號10樓」，致該通知書經
    郵務單位以「無文書（郵件）所書應送達地址之處所」而退
    回，此有送達證書在卷可考（見原審卷五第5-1頁及第6頁）
    ，惟原審於該郵件退回後，並未向正確之戶籍址為送達，而
    是逕對紀政三為公示送達，有公示送達公告可憑（見原審卷
    五第54頁），惟紀政三既無送達處所不明之情形，則原審對
    其逕為公示送達，自難認屬合法送達；而原審嗣於110年3月
    18日言詞辯論期日以紀政三經合法通知無正當理由而未到庭
    為由，依上訴人即被上訴人李家銘、陳文旺之聲請，准為一
    造辯論而為判決，有原審言詞辯論筆錄可參（見原審卷一第
    312至313頁），其訴訟程序即屬有重大瑕疵，基此所為之判
    決，即有違背法令之情形。又經本院於111年9月20日函詢紀
    政三是否同意由第二審自為判決，惟紀政三於111年9月27日
    收受該函文後迄未表示同意，為維持其審級制度之利益，自
    有將本件發回原審法院更為裁判之必要。爰不經言詞辯論，
    由本院將原判決廢棄，發回原審法院更為裁判，以符法制。
四、依民事訴訟法第451條第1項、第453條，判決如主文。 　　
中　　華　　民　　國　　111 　年　　11 　　月　　11 　日
            民事第三庭     審判長法　官  游智棋
                                 法　官  張益銘
                                 法　官  許容慈
以上正本係照原本作成。　　　　　　　　　　　　　　　　 
本判決不得上訴。
中　　華　　民　　國　　111 　年　　11　　月　　14　　日
                                 書記官  邱佑儒